<?xml version='1.0' encoding='utf-8'?>
<verb default="válsáil" disambig="">
  <verbalNoun default="válsáil" />
  <verbalAdjective default="válsáilte" />
  <tenseForm default="válsáil" tense="Past" dependency="Indep" person="Base" />
  <tenseForm default="válsálamar" tense="Past" dependency="Indep" person="Pl1" />
  <tenseForm default="válsáladar" tense="Past" dependency="Indep" person="Pl3" />
  <tenseForm default="válsáladh" tense="Past" dependency="Indep" person="Auto" />
  <tenseForm default="válsáil" tense="Past" dependency="Dep" person="Base" />
  <tenseForm default="válsálamar" tense="Past" dependency="Dep" person="Pl1" />
  <tenseForm default="válsáladar" tense="Past" dependency="Dep" person="Pl3" />
  <tenseForm default="válsáladh" tense="Past" dependency="Dep" person="Auto" />
  <tenseForm default="válsáladh" tense="PastCont" dependency="Indep" person="Base" />
  <tenseForm default="válsálainn" tense="PastCont" dependency="Indep" person="Sg1" />
  <tenseForm default="válsáilteá" tense="PastCont" dependency="Indep" person="Sg2" />
  <tenseForm default="válsálaimis" tense="PastCont" dependency="Indep" person="Pl1" />
  <tenseForm default="válsálaidís" tense="PastCont" dependency="Indep" person="Pl3" />
  <tenseForm default="válsáiltí" tense="PastCont" dependency="Indep" person="Auto" />
  <tenseForm default="válsáladh" tense="PastCont" dependency="Dep" person="Base" />
  <tenseForm default="válsálainn" tense="PastCont" dependency="Dep" person="Sg1" />
  <tenseForm default="válsáilteá" tense="PastCont" dependency="Dep" person="Sg2" />
  <tenseForm default="válsálaimis" tense="PastCont" dependency="Dep" person="Pl1" />
  <tenseForm default="válsálaidís" tense="PastCont" dependency="Dep" person="Pl3" />
  <tenseForm default="válsáiltí" tense="PastCont" dependency="Dep" person="Auto" />
  <tenseForm default="válsálann" tense="PresCont" dependency="Indep" person="Base" />
  <tenseForm default="válsálaim" tense="PresCont" dependency="Indep" person="Sg1" />
  <tenseForm default="válsálaimid" tense="PresCont" dependency="Indep" person="Pl1" />
  <tenseForm default="válsáiltear" tense="PresCont" dependency="Indep" person="Auto" />
  <tenseForm default="válsálann" tense="PresCont" dependency="Dep" person="Base" />
  <tenseForm default="válsálaim" tense="PresCont" dependency="Dep" person="Sg1" />
  <tenseForm default="válsálaimid" tense="PresCont" dependency="Dep" person="Pl1" />
  <tenseForm default="válsáiltear" tense="PresCont" dependency="Dep" person="Auto" />
  <tenseForm default="válsálfaidh" tense="Fut" dependency="Indep" person="Base" />
  <tenseForm default="válsálfaimid" tense="Fut" dependency="Indep" person="Pl1" />
  <tenseForm default="válsálfar" tense="Fut" dependency="Indep" person="Auto" />
  <tenseForm default="válsálfaidh" tense="Fut" dependency="Dep" person="Base" />
  <tenseForm default="válsálfaimid" tense="Fut" dependency="Dep" person="Pl1" />
  <tenseForm default="válsálfar" tense="Fut" dependency="Dep" person="Auto" />
  <tenseForm default="válsálfadh" tense="Cond" dependency="Indep" person="Base" />
  <tenseForm default="válsálfainn" tense="Cond" dependency="Indep" person="Sg1" />
  <tenseForm default="válsálfá" tense="Cond" dependency="Indep" person="Sg2" />
  <tenseForm default="válsálfaimis" tense="Cond" dependency="Indep" person="Pl1" />
  <tenseForm default="válsálfaidís" tense="Cond" dependency="Indep" person="Pl3" />
  <tenseForm default="válsálfaí" tense="Cond" dependency="Indep" person="Auto" />
  <tenseForm default="válsálfadh" tense="Cond" dependency="Dep" person="Base" />
  <tenseForm default="válsálfainn" tense="Cond" dependency="Dep" person="Sg1" />
  <tenseForm default="válsálfá" tense="Cond" dependency="Dep" person="Sg2" />
  <tenseForm default="válsálfaimis" tense="Cond" dependency="Dep" person="Pl1" />
  <tenseForm default="válsálfaidís" tense="Cond" dependency="Dep" person="Pl3" />
  <tenseForm default="válsálfaí" tense="Cond" dependency="Dep" person="Auto" />
  <moodForm default="válsáladh" mood="Imper" person="Base" />
  <moodForm default="válsálaim" mood="Imper" person="Sg1" />
  <moodForm default="válsáil" mood="Imper" person="Sg2" />
  <moodForm default="válsálaimis" mood="Imper" person="Pl1" />
  <moodForm default="válsálaigí" mood="Imper" person="Pl2" />
  <moodForm default="válsálaidís" mood="Imper" person="Pl3" />
  <moodForm default="válsáiltear" mood="Imper" person="Auto" />
  <moodForm default="válsála" mood="Subj" person="Base" />
  <moodForm default="válsálaimid" mood="Subj" person="Pl1" />
  <moodForm default="válsáiltear" mood="Subj" person="Auto" />
</verb>
